臺灣臺南地方法院民事判決
110年度訴字第594號
原      告  曾玉玲  

訴訟代理人  蘇清水律師
            蘇國欽律師
            王嘉豪律師
被      告  蔡禮全  

訴訟代理人  賴鴻鳴律師
            黃俊達律師
            陳思紐律師
            陳妍蓁律師
            張嘉琪律師
被      告  黃明治  

上列當事人間請求拆屋還地等事件，本院於民國111年6月6日言
詞辯論終結，判決如下：
    主  文
被告蔡禮全應將臺南市○○區○○段○○○○○○○○○○○地號土地上，如附
圖所示編號Ａ部分面積四平方公尺、編號Ｂ部分面積六十九點四平
方公尺、編號Ｅ部分面積九點一六平方公尺之建物拆除，並將土
地騰空返還原告。
被告黃明治應將臺南市○○區○○段○○○地號土地上，如附圖所示編
號Ｃ部分面積二十二點二平方公尺之建物拆除，並將土地騰空返
還原告。
被告蔡禮全應給付原告新臺幣貳萬貳仟壹佰貳拾陸元及自民國一
百一十年八月十日起，按週年利率百分之五計算之利息；暨自民
國一百一十年四月十六日起至返還占用上開土地之日止，按月給
付新臺幣肆佰玖拾伍元，及各期自次月十六日起至清償日止，按
週年利率百分之五計算之利息。
被告黃明治應給付原告新臺幣柒仟肆佰伍拾玖元，及自民國一百
一十年五月二十八日起按週年利率百分之五計算之利息；暨自民
國一百一十年四月十六日起至返還占用上開土地之日止，按月給
付新臺幣壹佰參拾參元，及各期自次月十六日起至清償日止，按
週年利率百分之五計算之利息。
原告其餘之訴駁回。
訴訟費用由原告蔡禮全負擔四分之三，餘由被告黃明治負擔。
本判決第一、二項於原告各以新臺幣伍拾萬元、壹拾肆萬元為被
告蔡禮全、黃明治供擔保後，得假執行。但被告蔡禮全、黃明治
如各以新臺幣壹佰伍拾萬元、肆拾貳萬元為原告預供擔保，得免
為假執行。
本判決第三、四項得假執行。但被告蔡禮全、黃明治如各以新臺
幣貳萬玖仟元、玖仟參佰元為原告預供擔保，得免為假執行。
原告其餘假執行之聲請駁回。　　
    事實及理由
壹、程序事項
    本件被告黃明治經合法通知，未於言詞辯論期日到場，核無
    民事訴訟法第386條所列各款情形，爰依原告之聲請，由其
    一造辯論而為判決。
貳、實體事項
一、原告起訴主張：
  ㈠訴之聲明：
  ⒈被告蔡禮全應將臺南市○○區○○段00000000000地號土地（下稱
    系爭831、832、833地號土地，合稱系爭土地）上之建物如
    附圖所示編號Ａ部分（面積4平方公尺）、編號Ｂ部分（面積6
    9.4平方公尺）、編號Ｅ部分（面積9.16平方公尺）拆除，並
    將土地騰空返還予原告。
　⒉被告黃明治應將系爭832地號土地上之建物如附圖所示編號Ｃ
    部分（面積22.2平方公尺）拆除，並將土地騰空返還予原告
    。
　⒊被告蔡禮全應給付原告新臺幣（下同）9萬4,566元，及自起
    訴狀繕本送達之翌日起至清償日止，按週年利率5％計算之利
    息；暨自民國110年4月16日起至返還上開土地之日止，按月
    給付原告1,651元，及各期自次月16日起至清償日止，按週
    年利率5％計算之利息。
　⒋被告黃明治應給付原告2萬4,845元，及自起訴狀繕本送達之
    翌日起至清償日止，按週年利率5％計算之利息；暨自110年4
    月16日起至返還上開土地之日止，按月給付原告444元，及
    各期自次月16日起至清償日止，按週年利率5％計算之利息。
　⒌原告願供擔保，請准宣告假執行。 
  ㈡原告為系爭土地之所有權人，系爭土地上有2棟未保存登記建
    物，門牌號碼均為臺南市○○區○○路○段00號，三層樓加強磚
    造、鋼鐵造房屋（下稱系爭73號鋼鐵磚造房屋）之納稅義務
    人為被告蔡禮全，一層樓木石磚造平房（下稱系爭73號木石
    磚造平房，2棟建物合稱為系爭房屋）之納稅義務人為被告
    黃明治，現由被告黃明治及其家人居住。系爭73號鋼鐵磚造
    房屋占用系爭土地如附圖所示編號Ａ、Ｂ、Ｅ部分；系爭73號
    木石磚造平房占用系爭832地號土地如附圖所示編號Ｃ部分，
    爰依民法第767條第1項前段、中段規定，請求被告拆除上開
    占用部分，並將系爭土地騰空返原告。
  ㈢系爭房屋未經保存登記，雖因無法辦理移轉登記而不能讓與
    所有權，然依最高法院97年度台上字第2158號判決意旨，受
    讓人與讓與人間如無相反之約定，應認為讓與人已將建物之
    事實上處分權讓與受讓人，是以請求他人拆除未保存登記房
    屋，不以房屋原始取得之所有權人為限，亦得以事實上處分
    權人為請求對象。被告蔡禮全、黃明治分別於106年6月20日
    、71年9月7日申報買賣，取得系爭房屋之事實上處分權，原
    告自得以渠等為拆除未保存登記建物之請求對象。
  ㈣系爭832、833地號土地之105、106、107、108、109年申報地
    價分別為每平方公尺2,240元、2,240元、2,320元、2,320元
    、2,420元；系爭831地號土地之104、105、106、107、108
    、109年申報地價分別為1,440元、2,240元、2,240元、2,32
    0元、2,320元、2,400元。因系爭土地鄰近省道台一線即二
    仁路二段，交通便利，周遭有生活用品、家電等量販賣場，
    並有連鎖咖啡廳、餐廳等店家，鄰近十鼓文創園區、奇美博
    物館等景點，車水馬龍，不動產價值甚高，故以申報地價10
    ％計算相當於不當得利之租金，應為合理。又原告係於104年
    1月22日取得系爭831地號土地所有權，105年6月14日取得系
    爭832、833地號土地所有權，以申報地價10％為計算標準，
    被告應返還之不當得利如下：
　⒈被告蔡禮全部分：
　⑴占用系爭831地號土地部分：
　　104年1月22日起至12月31日之相當於租金之不當得利為1,24
    3元（計算式：144元×9.16平方公尺×（344/365日）＝1,243
    元）。105年1月1日起至106年12月31日之相當於租金之不當
    得利為4,104元（計算式：224元×9.16平方公尺×2年＝4,104
    元）。107年1月1日起至108年12月31日之相當於租金之不當
    得利為4,250元（計算式：232元×9.16平方公尺×2年＝4,250
    元）109年1月11日起至110年4月15日止之相當於租金之不當
    得利為2,825元【計算式：240元×9.16平方公尺×（1年＋104/
    365日）＝2,825元】。
　⑵占用系爭832、833地號土地部分：
　　105年6月14日起至106年12月31日之相當於租金之不當得利
    為2萬5,451元【計算式：224元×73.4平方公尺×（1年＋（200
    /365日）＝2萬5,451元】。107年1月1日起至108年12月31日
    之相當於租金之不當得利為3萬4,058元（計算式：232元×73
    .4平方公尺×2年＝3萬4,058元）。109年1月1日起至110年4月
    15日止之相當於租金之不當得利為2萬2,635元【計算式：24
    0元×73.4平方公尺×（1年＋104/365日）＝2萬2,635元】。
　⑶綜上，被告蔡禮全占用系爭土地而受有相當於租金之不當得
    利合計為9萬4,566元，及自110年4月16日起，按月給付相當
    於租金之不當得利1,651元（計算式：240元×82.56平方公尺
    ×1/12＝1,651元）。
　⒉被告黃明治部分：
　⑴105年6月14日起至106年12月31日之相當於租金之不當得利為
    7,698元【計算式：224元×22.2平方公尺×（1年＋200/365日
    ）＝7,698元】。107年1月1日起至108年12月31日之相當於租
    金之不當得利為1萬0,301元（計算式：232元×22.2平方公尺
    ×2年＝1萬0,301元）。109年1月1日起至110年4月15日之相當
    於租金之不當得利為6,846元【計算式：240元×22.2平方公
    尺×（1年＋104/365日）＝6,846元】。
　⑵綜上，被告黃明治占用系爭832地號土地而受有相當於租金之
    不當得利合計為2萬4,845元，及自110年4月16日起，按月給
    付相當於租金之不當得利444元（計算式：240元×22.2平方
    公尺×1/12＝444元）。
　⒊原告請求被告給付之金額，並未定有給付之期限，則原告請
    求自本準備狀繕本送達被告之翌日，按週年利率5％計算之利
    息，自屬合法有據。
二、被告黃明治經合法通知，未於言詞辯論期日到場，亦未提出
    書狀作何聲明或陳述。被告蔡禮全則以下列情詞資為抗辯：
  ㈠聲明：
  ⒈原告之訴及假執行之聲請均駁回。
  ⒉如受不利判決，被告願供擔保，請准宣告免為假執行。   
  ㈡訴外人黃許桂花於60年間在系爭832、833地號土地上興建系
    爭房屋，其為事實上處分權人，黃許桂花於88年9月7日過世
    後，其繼承人公同共有系爭房屋之事實上處分權。被告蔡禮
    全雖為系爭房屋之納稅義務人，然其僅係管理人，並非事實
    上處分權人，系爭房屋之使用收益亦與被告蔡禮全無關，原
    告對被告蔡禮全提起本件訴訟，應屬被告不適格。
  ㈢黃許桂花於60年間興建系爭73號鋼鐵磚造房屋時，斯時系爭8
    32、833地號土地為訴外人許福見所有，黃許桂花之子即訴
    外人蔡來福於70年4月間因買賣取得系爭832、833地號土地
    ，蔡來福並於80年10月間以土地向仁德區農會設定最高限額
    抵押權。嗣黃許桂花於88年9月7日過世後，系爭73號鋼鐵磚
    造房屋由其繼承人即被告黃明治及訴外人蔡來福、蔡忠穎、
    陳許碧華、黃麗華、蔡雅雯（更名為蔡琦玟）、蔡怡瑜等7
    人（下稱蔡來福等7人）繼承，故於黃許桂花過世後，系爭8
    32、833地號土地為蔡來福所有，系爭房屋之事實上處分權
    人為蔡來福等7人，屬「共有人數除與房屋相同之共有人外
    ，尚有其他共有人」之情形，而符合民法第425條之1規定「
    同屬一人所有」之要件。
  ㈣原告拍賣取得系爭832、833地號土地之所有權，依民法第425
    條之1規定，因系爭73號鋼鐵磚造房屋與系爭832、833地號
    土地當時已同屬一人所有，推定在房屋得使用期限内，有租
    賃關係存在。縱認無民法第425條之1規定之適用，然系爭73
    號鋼鐵磚造房屋係經原土地所有權人同意而建造，嗣由蔡來
    福等7人繼承，其價值不低，且拍賣公告已載明：「系爭832
    、833地號土地上有臺南市○○區○○路○段00號未辦保存登記建
    物1棟，拍定不點交，如符合土地法第104條規定有優先承買
    權。」原告明知系爭832、833地號土地上有系爭房屋存在，
    並非明確無權占有，其仍願意購買，即足推定原告向法院標
    得系爭832、833地號土地時，已默許系爭房屋之所有權人繼
    續使用系爭832、833地號土地，應認有成立租賃關係之意。
    則系爭房屋占用系爭832、833地號土地即非無權占有，自無
    不當得利等情事。再者，原告請求之相當於租金之不當得利
    係以申報地價10％作為計算基準，金額過高，系爭土地並未
    面臨馬路，位置偏僻，以申報地價1％計算，較為合理。
三、兩造不爭執事項：
　㈠原告為系爭土地之所有權人。其係於104年1月22日拍賣取得
    系爭831地號土地，並於同年2月11日辦理移轉登記在案；嗣
    於105年6月14日拍賣取得系爭832、833地號土地，並於同年
    6月27日辦理移轉登記在案（本院卷第23-31、35-37、185-1
    89、369-371頁）。
  ㈡系爭831地號土地於102年1月之申報地價為每平方公尺1,440
    元；系爭土地於105年1月之申報地價為每平方公尺2,240元
    ；於107年1月之申報地價為每平方公尺2,320元；於109年1
    月之申報地價為每平方公尺2,400元（本院卷第415-419頁）
    。
  ㈢門牌號碼臺南市○○區○○路0段00號之三層樓加強磚造、鋼鐵造
    房屋（即系爭73號鋼鐵磚造房屋），係未保存登記建物，黃
    許桂花為起造人及原始納稅義務人；嗣因黃許桂花於88年9
    月7日過世，而於104年3月13日申報繼承更名，變更納稅義
    務人為蔡忠穎、蔡雅雯（現更名為蔡琦玟）；嗣於106年6月
    20日申報買賣，變更納稅義務人為被告蔡禮全（本院卷第21
    7、283、287、313、349-365頁）。
  ㈣門牌號碼臺南市○○區○○路0段00號之一層樓木石磚造平房（即
    系爭73號木石磚造平房），係未保存登記建物，蔡春盛為起
    造人及原始納稅義務人，嗣於71年9月7日申報買賣，變更納
    稅義務人為被告黃明治，現由被告黃明治及其家人居住（本
    院卷第157、217、283、289頁）。
  ㈤黃許桂花過世後，其繼承人為其子蔡來福、許碧華、黃麗華
    、被告黃明治、其孫蔡忠穎、蔡琦玟、黃怡瑜。而被告蔡禮
    全係蔡來福之子，蔡春盛係蔡來福之父、黃許桂花之原配偶
    （本院卷第313-341頁）。
  ㈥系爭73號木石磚造平房占用系爭832地號土地22.2平方公尺；
    系爭73號鋼鐵磚造房屋各占用系爭831地號土地9.16平方公
    尺、系爭832地號土地69.4平方公尺、系爭833地號土地4平
    方公尺（本院卷第307頁）。
四、兩造爭執事項： 
　㈠系爭73號鋼鐵磚造房屋之事實上處分權人，係黃許桂花之上
    開繼承人或被告蔡禮全？
  ㈡原告本於系爭土地所有權人之地位，請求被告蔡禮全拆除系
    爭73號鋼鐵磚造房屋占用系爭土地之上開部分及返還不當得
    利、被告黃明治拆除系爭73號木石磚造平房占用系爭832地
    號土地之上開部分及返還不當得利，有無理由？
五、得心證之理由：
　㈠按不動產物權，依法律行為而取得、設定、喪失及變更者，
    非經登記，不生效力。民法第758條第1項定有明文。次按就
    未辦理保存登記之建築物為讓與時，雖因未辦理保存登記致
    不能辦理所有權移轉登記，該建築物之所有權不能發生讓與
    之效力，但受讓人與讓與人間非不得約定將該建築物之事實
    上處分權讓與於受讓人（最高法院74年度台上字第1317號民
    事判決參照）。次按系爭房屋既因繼承人全體協議分割遺產
    而分歸沈○○所有，如果屬實，雖因未辦理保存登記，無從辦
    理繼承登記及分割登記，惟能否謂沈○○未取得系爭房屋之事
    實上處分權，尚非無疑。倘沈○○確已取得系爭房屋之事實上
    處分權，則上訴人請求其拆屋還地，是否不應准許，即有斟
    酌餘地（最高法院80年度台上字第2516號民事判決參照）。
    查系爭73號鋼鐵磚造房屋係由黃許桂花所建造，納稅義務人
    亦登記為黃許桂花，惟未為保存登記，黃許桂花過世後固無
    法由其繼承人就系爭73號鋼鐵磚造房屋辦理繼承登記，然該
    屋於104年3月13日申報繼承更名，變更納稅義務人為繼承人
    中之蔡忠穎、蔡琦玟，顯見全體繼承人應同意自斯時起，將
    系爭73號鋼鐵磚造房屋之事實上處分權全數讓與該二人，故
    由該二人負擔繳納房屋稅之義務，其餘繼承人則因讓與該屋
    之事實上處分權而免除納稅之義務。而蔡忠穎、蔡琦玟既於
    106年6月20日申報買賣，變更納稅義務人為被告蔡禮全，意
    即該二人再將該屋之事實上處分權，以買賣之方式，全數讓
    與被告蔡禮全。準此，原告針對被告蔡禮全，請求其拆除系
    爭73號鋼鐵磚造房屋占用系爭土地之部分，並無當事人不適
    格，被告蔡禮全抗辯其僅係管理人而非事實上處分權人，尚
    屬無據。同理可證被告黃明治亦為系爭73號木石磚造平房之
    事實上處分權人，故不再贅述。
　㈡按所有人對於無權占有或侵奪其所有物者，得請求返還之。
    對於妨害其所有權者，得請求除去之；當事人主張有利於己
    之事實者，就其事實有舉證之責任，民法第767條第1項前段
    、民事訴訟法第277條前段分別定有明文。又以無權占有為
    原因，請求返還土地者，占有人對土地所有權存在之事實無
    爭執，而僅以非無權占有為抗辯者，土地所有權人對其土地
    被無權占有之事實無舉證責任，占有人自應就其取得占有係
    有正當權源之事實證明之（最高法院85年度台上字笫1120號
    判決意旨參照）。查原告為系爭土地之所有權人，系爭73號
    鋼鐵磚造房屋各占用系爭831地號土地9.16平方公尺、系爭8
    32地號土地69.4平方公尺、系爭833地號土地4平方公尺；系
    爭73號木石磚造平房占用系爭832地號土地22.2平方公尺等
    情，為兩造所不爭執，堪信為真。是原告主張為系爭土地所
    有權人，自得請求被告二人各拆除系爭房屋占用系爭土地之
    部分並返還系爭土地。惟被告蔡禮全既抗辯非無權占有，自
    應由其就占有具正當權源之事實負舉證責任。
　㈢被告蔡禮全固抗辯：系爭832、833地號土地原係由黃許桂花
    之子蔡來福於70年4月間購得，黃許桂花於88年9月7日過世
    後，蔡來福等繼承人繼承取得系爭73號鋼鐵磚造房屋之事實
    上處分權，符合民法第425條之1規定，推定在房屋得使用期
    限內，有租賃關係存在。縱無該條適用，原告拍賣取得系爭
    832、833地號土地時，明知有系爭房屋存在，應有默許系爭
    房屋所有權人繼續使用上開土地之意，而認有成立租賃關係
    之意，即非無權占有云云。惟查：
　⒈按土地及其土地上之房屋同屬一人所有，而僅將土地或僅將
    房屋所有權讓與他人，或將土地及房屋同時或先後讓與相異
    之人時，土地受讓人或房屋受讓人與讓與人間或房屋受讓人
    與土地受讓人間，推定在房屋得使用期限內，有租賃關係。
    其期限不受第449條第1項規定之限制，民法第425條之1第1
    項規定自明。查系爭73號鋼鐵磚造房屋係由黃許桂花於60年
    間所建造，系爭832、833地號土地，則分別於70年4月22日
    、70年4月29日，以買賣之名義，自訴外人許福見移轉登記
    在蔡來福名下，嗣於105年6月14日，由原告拍賣取得系爭83
    2、833地號土地，並於同年6月27日辦理移轉登記在案等情
    ，業經本院依職權調閱103年度司執字第18902號、104年度
    訴字第85號卷宗核閱無誤。至黃許桂花於88年9月7日過世後
    ，蔡來福等7名繼承人固因繼承而公同共有系爭73號鋼鐵磚
    造房屋，然斯時系爭832、833地號土地及系爭73號鋼鐵磚造
    房屋並非同屬「一人」所有或「相同之數人」所共有，與民
    法第425條之1規定之土地及其土地上之房屋應同屬一人所有
    之要件不符，自無該條之適用。
　⒉另原告拍賣取得系爭832、833地號土地時，其上固坐落系爭7
    3號鋼鐵磚造房屋，而當時之拍賣公告備註六記載：「系爭8
    32、833地號土地上之建物（臺南市○○區○○路○段00號）所有
    權人如符合土地法第104條規定，對系爭832、833地號土地
    有優先承買權。請應買人注意。」，有本院不動產移轉證明
    之附表所示之拍賣公告備註附卷可佐（本院卷第37頁）。然
    此拍賣公告僅提醒應買人可能有此情況，非明確表示系爭房
    屋並非無權占有，難認原告拍得系爭832、833地號土地時，
    知悉系爭房屋係取得基地所有權人同意而建造，故默許系爭
    房屋所有權人或事實上處分權人得繼續使用。基此，被告蔡
    禮全前開抗辯，尚屬無據。
  ㈣按無法律上之原因而受利益，致他人受損害者，應返還其利
    益，民法第179條前段定有明文。次按依不當得利之法則請
    求返還不當得利，以無法律上之原因而受利益，致他人受有
    損害為其要件，故其得請求返還之範圍，應以對方所受之利
    益為度，非以請求人所受損害若干為準，無權占有他人土地
    ，可能獲得相當於租金之利益為社會通常之觀念（最高法院
    著有61年台上字第1695號判例參照）。查原告之系爭土地既
    為系爭房屋所無權占有，則原告主張依不當得利法律關係，
    請求被告返還相當於租金之不當得利，自屬有據。
  ㈤復按城市地方房屋之租金，以不超過土地及其建築物申報總
    價年息百分之十為限，土地法第97條第1項訂有明文。又基
    地租金之數額，除以基地申報地價為基礎外，尚須斟酌基地
    之位置，工商業繁榮之程度，承租人利用基地之經濟價值及
    所受利益等項，並與鄰地租金相比較，以為決定，並非必達
    申報總地價年息百分之十最高額（最高法院68年台上字第30
    71號民事判例參照）。查系爭土地之坐落位置靠近臺南市仁
    德區文賢路一段，惟無法鄰路使用等情，經本院會同兩造至
    現場勘驗屬實，復有空照圖、現場照片在卷可參（本院卷第
    157-169頁）。本院審酌上情，認原告請求相當於租金之不
    當得利，應以年息百分之3計算為合理。
  ㈥查被告蔡禮全之系爭73號鋼鐵磚造房屋，各占用系爭831地號
    土地9.16平方公尺、系爭832地號土地69.4平方公尺、系爭8
    33地號土地4平方公尺，業如前述，而原告於104年1月22日
    拍賣取得系爭831地號土地所有權；於105年6月14日拍賣取
    得系爭832、833地號土地所有權；系爭831地號土地於102年
    1月之申報地價為每平方公尺1,440元；系爭土地於105年1月
    之申報地價為每平方公尺2,240元；於107年1月之申報地價
    為每平方公尺2,320元；於109年1月之申報地價為每平方公
    尺2,400元等情，亦為兩造所不爭執。惟被告蔡禮全係於106
    年6月20日始取得系爭73號鋼鐵磚造房屋之事實上處分權，
    故其占用系爭土地之相當於租金之不當得利，應自該日起算
    。準此，系爭土地自106年6月20日起至110年4月15日止之相
    當於租金之不當得利為2萬2,126元【計算式：2,240×3％×194
    /365＝36；2,320×3％×2＝139；2,400×3％＝72；2,400×3％×104/3
    65＝21；（9.16＋69.4＋4）×（36＋139＋72＋21）＝22,126，元以
    下四捨五入】。基上，原告得請求被告蔡禮全給付不當得利
    2萬2,126元，及自起訴狀繕本送達翌日即110年8月10日（本
    院卷第117頁）起按週年利率百分之5計算之利息；暨自110
    年4月16日起至返還占用系爭土地之日止，按月給付495元（
    計算式：（9.16＋69.4＋4）×2,400×3％/12＝495，元以下四捨
    五入），及各期自次月16日起至清償日止，按週年利率百分
    之5計算之利息，逾此範圍之請求，尚屬無據。
  ㈦次查，被告黃明治之系爭73號木石磚造平房，占用系爭832地
    號土地22.2平方公尺，已如前述，系爭832地號土地自原告
    取得所有權之日即105年6月14日起至110年4月15日止之相當
    於租金之不當得利為7,459元【計算式：2,240×3％×200/366＝
    37；2,240×3％＝67；2,320×3％×2＝139；2,400×3％＝72；2,400×
    3％×104/365＝21；22.2×（37＋67＋139＋72＋21）＝7,459，元以
    下四捨五入】。基上，原告得請求被告黃明治給付不當得利
    7,459元，及自起訴狀繕本送達翌日即110年5月28日（本院
    卷第69頁）起按週年利率百分之5計算之利息；暨自110年4
    月16日起至返還占用系爭832地號土地之日止，按月給付133
    元（計算式：22.2×2,400×3％/12＝495，元以下四捨五入），
    及各期自次月16日起至清償日止，按週年利率百分之5計算
    之利息，逾此範圍之請求，尚屬無據。
六、綜上所述，原告本於所有權人之地位，請求被告蔡禮全拆除
    如附圖所示部分編號Ａ、Ｂ、Ｅ部分、被告黃明治拆除如附圖
    所示部分編號Ｃ部分，並返還占用之系爭土地；另請求被告
    蔡禮全給付2萬2,126元及自110年8月10日起按週年利率百分
    之5計算之利息；暨自110年4月16日起至返還占用系爭土地
    之日止，按月給付495元，及各期自次月16日起至清償日止
    ，按週年利率百分之5計算之利息；被告黃明治給付7,459元
    ，及自110年5月28日起按週年利率百分之5計算之利息；暨
    自110年4月16日起至返還占用系爭832地號土地之日止，按
    月給付133元，及各期自次月16日起至清償日止，按週年利
    率百分之5計算之利息，為有理由，應予准許，逾此範圍之
    請求，為無理由，應予駁回。
七、按各當事人一部勝訴、一部敗訴者，其訴訟費用，由法院酌
    量情形，命兩造以比例分擔或命一造負擔，或命兩造各自負
    擔其支出之訴訟費用，民事訴訟法第79條定有明文。本院審
    酌前開判決結果，原告請求被告返還不當得利固有部分敗訴
    ，然因附帶請求給付相當於租金之不當得利，不得併算其訴
    訟標的價額，爰判決如主文第6項所示。
八、又兩造均陳明願供擔保，請求宣告及免為假執行，就請求拆
    除系爭房屋部分，經核並無不合，爰參酌被告占用系爭土地
    面積、公告現值、系爭房屋之課稅現值、原告因而損失之相
    當於租金之利益等情，酌定如主文第7項所示之相當擔保金
    額准許之。至請求被告返還不當得利部分，經核如主文第3
    、4項原告勝訴部分所命之給付在50萬元以下，本院爰依職
    權宣告假執行，原告就該部分聲請宣告假執行僅係促使本院
    職權之發動，本院自無庸為准駁之裁判，附此敘明。至原告
    其餘假執行聲請之部分，因訴之駁回而失所附麗，應予駁回
    。
九、據上論結，本件原告之訴為一部有理由，一部無理由，依民
    事訴訟法第79條、第389條第1項第5款、第390條第2項、第3
    92條第2項，判決如主文。
中　　華　　民　　國　　111 　年　　6 　　月　　20　　日
                  民事第一庭　法  官　陳尹捷
以上正本係照原本作成。
如不服本判決，應於判決送達後20日內，向本院提出上訴狀並表
明上訴理由，如於本判決宣示後送達前提起上訴者，應於判決送
達後20日內補提上訴理由書（須附繕本）。
如委任律師提起上訴者，應一併繳納上訴裁判費。  　　　　　
中　　華　　民　　國　　111 　年　　6 　　月　　20　　日
                              書記官　曾美滋